【裁判字號】    90,易,1764
【裁判日期】    920318
【裁判案由】    傷害
【裁判全文】
臺灣台北地方法院刑事判決                          九十年度易字第一七六四號
    公  訴  人  臺灣臺北地方法院檢察署檢察官
    被      告  丙○○
                丁○○
                甲○○
                戊○○
                辛○○
                庚○○○
                己○○
                乙○○
                癸○○
                壬○○
    右  六  人
    選任辯護人  黃勝文
                李進成
    被      告  子○○
                卯○○
                寅○○
                丑○○
右列被告因傷害案件，經檢察官提起公訴（八十九年度偵字第一三四三二、二三三七
七號），本院判決如左：
    主  文
辛○○、癸○○、壬○○共同傷害人之身體，辛○○處有期徒刑參月；癸○○、壬○○各處有期徒刑貳月，如易科罰金，均以參佰元折算壹日。均緩刑貳年。
辛○○其餘被訴部分公訴不受理。
丙○○、丁○○、甲○○、戊○○、卯○○、寅○○、庚○○○、己○○、乙○○、
子○○、丑○○部分公訴不受理。
    事  實
一、緣於民國（下同）八十九年二月十二日晚間八時許，丑○○（已死亡）、卯○○
    、寅○○因酒後前往辛○○位於台北市○○路七十三號之住處質問當天發生事情
    時，因丑○○心情不悅弄翻桌子，遂與辛○○、癸○○、壬○○發生衝突拉扯，
    辛○○、癸○○、壬○○竟共同基於犯意聯絡，趁丑○○因酒醉無法站穩，二人
    將其壓住，另一人持剪刀割刺其腹部，致丑○○受有腹壁穿刺傷（腹部割傷）、
    左肩割傷。
二、案經丑○○訴由臺北市政府警察局文山第一分局報請臺灣臺北地方法院檢察署檢
    察官偵查起訴。
    理  由
一、訊據被告等矢口否認右揭犯行，均辯稱自己並未出手毆打，係遭對方打傷云云。
    惟查：右揭事實，業據被害人丑○○於警訊指稱因我身體站不穩，整個人撲在桌
    上，將桌子打翻，接著我就被一群人圍打，其中有一名年紀較長者拿剪刀刺我腹
    部，他的女兒又持著該把剪刀刺我左臂部等語。於偵查中指稱：我不小心弄翻桌
    子，康家三人就打我，才發現我肚子有一刀，是辛○○將我肚子捅一刀等語，核
    與被告卯○○證稱：丑○○到隔壁，隔了沒多欠，聽到吵架的聲音，我和我大哥
    就去辛○○家看，丑○○就和癸○○、壬○○及他父親辛○○趴在地上，他們三
    人一直打丑○○，後來我大哥就進去拉開他們，我看到丑○○肚子有流血，之後
    他說他肚子有點痛，掀開肚子，看到肚子有個洞，就趕快送他去醫院等語。被告
    寅○○證稱：我看到時，沒看到他們在打架，是他們四人都趴在地上，我上前拉
    開。他們有相互拉扯。後來丑○○爬起來，說被捅了一刀。卯○○載他到醫院等
    語。相互符合。復有台北市立萬芳醫院甲種診斷證明書在卷可資佐證，被告辯解
    ，顯係卸責之詞，不足採信。事證明確，被告等犯行，洵堪認定。
二、核被告辛○○、癸○○、壬○○所為，均係犯刑法第二百七十七條第一項普通傷
    害之罪。被告三人間，有犯意聯絡及行為分擔，均應依共同正犯論處。爰審酌被
    告等當天與人發生糾紛互毆、被告丑○○前往質問又弄翻桌子、犯罪時所受之剌
    激、生活狀況、與被害人平日之關係、犯罪雙方所生之危害程度、犯罪後之態度
    、被告丑○○之父陳天柱到庭表示不要求賠償及除死者外雙方均已達成和解且撤
    回告訴等一切情狀，分別量處如主文所示之刑，並均諭知易科罰金之折算標準。
    又被告等未曾受有期徒刑以上刑之宣告，有臺灣高等法院全國被告前案紀錄表在
    卷可稽，經此教訓後，應知警惕，當無再犯之虞，本院因認對其所宣告之刑，以
    暫不執行為適當，爰併予宣告緩刑二年，以勵自新。
三、公訴意旨另以：辛○○、庚○○○平日係於台北市指南宮前之攤販區設攤販賣臭
    豆腐及其他物品，其家人己○○、子○○、乙○○、康明發、林怡君則於假日前
    往幫忙販售，另丙○○、高嚴美英亦於上開攤販區設攤販賣臭豆腐，於假日期間
    其家人丁○○、戊○○、高泉淵、甲○○則前往幫忙。於八十九年二月十二日中
    午十二時許，二家人因攤位擺放問題發生口角，辛○○、庚○○○、子○○、己○○、乙○○竟基於犯意聯絡，分持扁擔或徒手毆打丙○○、高嚴美英、高泉淵
    、丁○○；而丙○○、丁○○、戊○○、甲○○亦基於犯意聯絡，分持椅子或徒
    手毆打子○○、庚○○○、林怡君，致丙○○受有頭部挫傷併淺傷、右胸挫傷併
    疼痛，高嚴美英受有右臀部及左手挫傷、左肘淺創傷，高泉淵受有右側頭部創傷
    併瘀疼痛，丁○○受有雙側手部創傷、左上臂至前臂淺創傷、背部挫傷，子○○
    受有頭部外傷、左上臂挫傷，庚○○○受有頭部外傷合併腦震盪，林怡君受有頭
    部外傷、右頂部挫傷、瘀青。於同日晚間八時許，鄰居卯○○、丑○○與寅○○
    因得知當日中午之衝突，前往辛○○位於台北市○○路七十三號之住處詢問時，
    因三人略有酒意，與辛○○及其女癸○○、壬○○一言不和，丑○○、卯○○、
    寅○○竟出手毆打癸○○、壬○○，而辛○○、癸○○、壬○○亦共同刺傷丑○○（詳如事實一），致壬○○受有受有頭部外傷、左第四指裂傷，癸○○受有左
    肩背挫傷腫痛、腰薦腫痛。因認被告丙○○、丁○○、甲○○、戊○○、卯○○
    、寅○○、庚○○○、己○○、乙○○、子○○、辛○○等涉有刑法第二百七十
    七條第一項傷害罪嫌。
四、按告訴乃論之罪，告訴人於第一審辯論終結前得撤回其告訴，又告訴經撤回者，
    應諭知不受理之判決，此一判決並得不經言詞辯論為之，刑事訴訟法第二百三十
    八條第一項、第三百零三條第三款、第三百零七條分別定有明文。
五、查本件告訴人丙○○、高嚴美英、高泉淵、丁○○、辛○○、子○○、庚○○○
    、乙○○、康明發、林怡君、壬○○、癸○○告訴被告辛○○、庚○○○、己○○、乙○○、子○○、丙○○、丁○○、戊○○、甲○○、卯○○、寅○○傷害
    ，起訴書認係觸犯刑法第二百七十七條第一項傷害罪，依同法第二百八十七條前
    段之規定，須告訴乃論。茲據上揭告訴人撤回告訴，依照理由四說明，本件不經
    言詞辯論，逕為不受理判決。
六、按被告死亡者，應諭知不受理之判決，並得不經言詞辯論為之，刑事訴訟法第三
    百零三條第五款、第三百零七條分別定有明文。
七、查本件被告丑○○業於九十年十一月三日死亡，業據被告丑○○之父陳天柱到庭
    陳述明確，並有法務部戶役政連結作業系統一份附卷可稽。依照上開說明，爰不
    經言詞辯論，逕為不受理之判決。
八、據上論斷，應依刑事訴訟法第二百九十九條第一項前段、第三百零三條第三款、
    第五款、第三百零七條、刑法第二十八條、第二百七十七條第一項、第四十一條
    第一項前段，第七十四條第一款、罰金罰鍰提高標準條例第一條前段、第二條，
    判決如主文。
本案經檢察官王怡菁到庭執行職務
中      華      民      國      九十二      年    三    月      十八    日
                              臺灣台北地方法院刑事第九庭
                                                  法  官  薛中興
右正本證明與原本無異。
如對本判決不服，應於送達後十日內，向本院提出上訴狀。（應附影本）
                                                  書記官  王黎輝
中      華      民      國      九十二      年    三    月      十八    日


司法院資訊處製作；財團法人民間司法改革基金會備份。
